臺灣板橋地方法院刑事判決　　　　　　　　　　　　九十二年度交簡上字第五三號
　　上　訴　人
　　即　被　告　丙○○
右列上訴人因過失傷害案件，不服本院九十二年度交簡字第七四四號中華民國九十二
年八月二十五日第一審判決（聲請案號：九十二年度偵字第一四０三七號），提起上
訴，本院管轄之第二審合議庭判決如左：
    主  文
上訴駁回。
    事  實
一、丙○○為營業小客車司機，為從事駕駛業務之人，於民國九十二年五月十九日七
　　時三十分許，駕駛車牌號碼五Ａ─六九一號營業小客車，沿台北縣板橋市○○街
　　東往西方向行駛，途經民有街與四維路口時，理應注意車輛行駛時，駕駛人應注
　　意車前狀況，隨時採取必要之安全措施，且行至無號誌之交岔路口時，支線道車
　　應暫停讓幹線道車先行，而依當時情形，又無不能注意之情事，竟疏於注意，於
    通過上開路口時，適有同一時、地，跨越分向限制、未注意車前狀況，隨時為停
    車之準備，由甲○○所駕駛之車牌ＬＧ三─三五三號重機車，由四維路南往北方
    向即往民生方向駛來，由於雙方有上述之疏失，丙○○之營業小客車車頭撞擊甲
    ○○所駕之重型機車車身右側，致甲○○人車倒地後，受有左左腹挫傷併腹水及
    疑似腹內出血等傷害。
二、案經被害人甲○○訴由台北縣政府警察局海山分局報告臺灣板橋地方法院檢察署
    檢察官偵查起訴。
    理  由
一、訊據被告丙○○固坦承過失傷害之犯行不諱，惟仍辯稱：伊認為伊與告訴人甲○
    ○均有過失云云，然右揭犯罪事實，業據告訴人指訴綦詳，復有診斷證明書一紙
    、道路交通事故調查報告表、現場照片十四幀在卷可資佐證。
二、按汽車行駛時，駕駛人應注意車前狀況，並隨時採取必要之安全措施；又車輛行
    至無號誌之交岔路口，支線道車應暫停讓幹線道車先行。道道路交通安全規則第
    九十四條第三項、第一百零二條第一項第二款分別有明文。被告行經上開路段，
    疏未注意上開規定，而依當時天候為陰、日間光線自然，路面無缺陷、無障礙物
    ，路況、視線良好，業據告訴人與被告於警訊一致供述在案，並無不能注意之情
    形，被告竟疏未注意，其有過失至為明顯。且本院囑託台灣省台北縣區車輛行車
    事故鑑定委員會鑑定行車肇事因素，亦同此認定，有台灣省台北縣區車輛行車事
    故鑑定委員會九十三年三月二十二日北鑑字第九二二二六八號及所附鑑定意見書
    在卷可參。而告訴人因本件車禍受有傷害，復有診斷證明書在卷可憑，是被告過
    失行為與告訴人之傷害間具有相當因果關係。雖告訴人駕駛機車跨越分向限制、
    未注意車前狀況與有過失，然不能因之與有過失而減免被告罪責。事證已甚明確
    ，被告犯行堪以認定。
三、原審以被告犯行明確，以被告係犯刑法第二百八十四條第二項前段之過失傷害罪
    ，審酌被告犯罪過失程度，所生之危害，及犯罪後態度等一切情狀，量處拘役五
    十九日，並諭知易科罰金之折算標準，認事用法，核無不合，量刑亦屬妥適。被
    告上訴意旨，空言指摘原審判決不當，其求予撤銷改判，並無理由，應予駁回。
據上論斷，應依刑事訴訟法四百五十五條之一第一項、第三項、第三百六十八條，判
決如主文。
本案經檢察官乙○○到庭執行職務。
中　　　華　　　民　　　國　　　九十三　　　年　　六　　月　　十一　　日
                              臺灣板橋地方法院交通法庭
                                　審判長法　官  高奕驤
                                        法　官  黃若美
                                        法　官  潘翠雪
右正本證明與原本無異。
不得上訴。
                                        書記官  江文彬
中　　　華　　　民　　　國　　九十三　　年　　　六　　　月　　 十一 　　日
附錄本案論罪科刑法條全文：
中華民國刑法第二百八十四條
(過失傷害罪)
因過失傷害人者，處六月以下有期徒刑、拘役或五百元以下罰金，致重傷
者，處一年以下有期徒刑、拘役或五百元以下罰金。
從事業務之人，因業務上之過失傷害人者，處一年以下有期徒刑、拘役或
一千元以下罰金，致重傷者，處三年以下有期徒刑、拘役或二千元以下罰
金。
